【裁判字號】    97,易,402
【裁判日期】    971125
【裁判案由】    傷害
【裁判全文】
臺灣花蓮地方法院刑事判決               97年度易字第402號
公  訴  人  臺灣花蓮地方法院檢察署檢察官
被      告  甲○○
選任辯護人  吳美津律師
上列被告因傷害案件，經檢察官提起公訴（97年度偵字第3879號
），本院判決如下：
    主  文
甲○○犯傷害罪，處拘役伍拾伍日，如易科罰金，以新臺幣壹仟
元折算壹日。未扣案之旗幟壹枝沒收。
    犯罪事實
一、甲○○與乙○○分別於花蓮縣花蓮市○○路85號、83號經營
    機車出租店，民國97年7月25日中午1時10分許，甲○○因於
    店前道路擺放廣告旗幟有妨礙交通之虞，與乙○○發生爭執
    ，經乙○○報警前往勸導甲○○移置車道上之廣告旗幟，詎
    甲○○於搬移旗幟時竟基於傷害之犯意，持旗桿敲打乙○○
    頭部，致乙○○受有頭部挫傷（面積：6X4公分）之傷害。
二、案經乙○○訴由花蓮縣警察局花蓮分局報請臺灣花蓮地方法
    院檢察署檢察官偵查起訴。
    理    由
壹、證據能力部分：
  一、證人乙○○於警詢、檢察官偵查中所為之陳述，為被告以
      外之人於審判外之陳述，依刑事訴訟法第159條第1項規定
      ，原則上不具證據能力。惟證人乙○○已於本院審理時，
      基於證人地位、經合法具結、並在賦予被告等對質詰問機
      會之情形下為證述，證人於警詢及檢察官偵訊時所為之證
      述，即因在本案審判庭至本院作證，而取得證據能力。
  二、按被告以外之人於審判外之言詞或書面陳述，除法律有規
      定者外，不得作為證據。被告以外之人於審判外之陳述，
      雖不符前四條之規定，而經當事人於審判程序同意做為證
      據，法院審酌該言詞陳述或書面陳述作成時之情況，認為
      適當者，亦得為證據。當事人、代理人或辯護人於法院調
      查證據時，知有刑事訴訟法第159條第1項不得為證據之情
      形，而未於言詞辯論終結前聲明異議者，視為有前項之同
      意，刑事訴訟法第159條第1項、第159條之5分別定有明文
      。查行政院衛生署花蓮醫院所出具乙○○受傷之診斷證明
      書、花蓮縣警察局花蓮分局自強派出所員警許弘毅之偵查
      報告，核其性質均屬被告以外之人於審判外之書面陳述，
      檢察官、被告、及辯護人於本院調查證據時，均未於言詞
      辯論終結前聲明異議，視為同意作為證據，依刑事訴訟法
      第159條之5第2項規定，有證據能力。
  三、本件現場之錄影光碟內容，係憑機械力照錄，無個人主觀
      意見在內，並非供述證據，無傳聞證據排除法則之適用，
      且該錄影光碟經勘驗確係現場錄影情形，與本案具有關聯
      性，認具有證據能力。
貳、認定犯罪事實之證據及理由：
  一、訊據被告矢口否認有傷害犯行，先於警詢辯稱：是為了閃
      擋拍照，旗幟才不小心碰觸到告訴人；嗣又否認有拍打到
      告訴人，辯稱：當時是乙○○拿相機一直拍照，拿旗子只
      是為了要擋拍照，沒有打乙○○云云。經查：
    (一)被告甲○○與告訴人乙○○比鄰於花蓮縣花蓮市○○路85
      號、83號經營機車出租店，前已因細故迭有宿怨，97 年7
      月24日已因機車出租廣告旗幟之擺放發生爭執，於97 年7
      月25日中午1時10 分許，又因被告將廣告旗幟擺放於道路
      妨礙交通再生齟齬，經告訴人報警處理，員警到場後命被
      告將置於道路上之旗幟移走，被告於取起旗幟時往告訴人
      站立方向敲打動作（發出「叩」一聲之聲響），告訴人隨
      即高喊被告打人，要求警員處理，並表示拍照是要存證，
      被告返身走回店內等情（畫面全長約4分14秒，其中1分27
      秒前之畫面為97年7月24日現場情況，1分28秒起為97 年7
      月25日現場情況），業據本院當庭勘驗告訴人所提出當場
      拍攝之錄影光碟屬實，有本院勘驗筆錄、錄影光碟1 片及
      翻拍照片8張附卷可稽（見本院97年11月11 日審理筆錄、
      臺灣花蓮地方法院97年度偵字第3879號卷第12─16頁光碟
      暨照片）。是依現場錄影光碟內容顯示，被告確有持旗桿
      拍打告訴人之行為，又告訴人因受拍打致受有頭部挫傷（
      4×6）之傷害，亦有行政院衛生署花蓮醫院診斷證明書 1
      份在卷可稽，且告訴人受傷部位與告訴人指訴遭被告毆打
      頭部相吻合，足見被告確有以旗桿拍打告訴人頭部之事實
      。被告辯稱沒有打到告訴人云云，委無可採。
    (二)被告於警詢時雖辯稱係不小心才碰觸到告訴人云云，惟依
      監視錄影畫面顯示，被告係取起旗幟跨步往前傾身拍打，
      再轉身走回店內，其持桿拍打方向及其店內為不同方向，
      顯非取起旗幟時不小心打到之情形，且若為擋告訴人之拍
      照，被告只須取走旗幟離開即可，亦不須有往前拍打之動
      作，被告顯係故意為拍打告訴人，可堪認定。被告上開所
      辯係屬卸責之詞，亦無可採。
    (三)另被告所提出現場監視錄影光碟經本院當庭勘驗結果，只
      有畫面沒有收音，也沒有錄影時間，其中與本件相關之錄
      影畫面，畫面上警員、被告、告訴人在現場，依其動作為
      警員要求被告移走旗幟，告訴人拿照相機拍攝，被告拿起
      旗幟右手握旗桿，左手拉開旗面作往前拍的動作，畫面看
      不出有拍打到告訴人的畫面，被告即往回走進店內等情，
      有勘驗筆錄在卷可佐（見本院97年11月11日審理筆錄）。
      依上開勘驗結果，雖看不出被告有拍打到告訴人之畫面，
      惟該光碟沒有聲音，畫面快速，自警員、被告及告訴人出
      現畫面至被告走回店內之時間僅有數秒，速度異常（告訴
      人所提97年7月25日同一場景錄影光碟畫面時間約2分32秒
      ），且該光碟內容在被告舉起旗幟拍時，隨即出現被告往
      回走之畫面，其畫面不連續，本院參酌被告與告訴人所提
      錄影光碟內容為同一場景畫面，依上開勘驗結果，自應以
      告訴人所提錄影光碟內容為可採。是被告所提出錄影光碟
      畫面雖看不出有拍打到告訴人之畫面，惟其畫面不連續，
      不足為被告有利之認定，併予敘明。
  二、綜上所述，本案事證明確，被告故意傷害之犯行洵堪認定
      ，應依法論科。
參、論罪科刑：
    核被告所為，係犯刑法第277條第1項之傷害罪。爰審酌被告
    經營機車出租業，與告訴人為鄰，平日相處不睦之生活狀況
    、品性、智識程度，僅因細故爭執，藉移置廣告旗幟之際以
    旗桿拍打告訴人頭部之犯罪動機、目的、手段、告訴人所受
    傷害程度、犯罪所生危害，及被告犯後不思檢討，猶否認犯
    行，飾詞卸責，態度不佳等一切情狀，量處如主文所示之刑
    ，並諭知易科罰金之折算標準。而旗面書寫「機車託運」之
    旗幟1 枝，雖未扣案，惟為被告所有並供本件犯罪所用之物
    ，且無證據證明已滅失，應依刑法第38條第1項第2款之規定
    宣告沒收。
肆、據上論斷，應依刑事訴訟法第299條第1項前段，刑法第 277
    條第1項、第41條第1項前段、第38條第1項第2款，刑法施行
    法第1條之1，判決如主文。
本案經檢察官羅美秀到庭執行職務
中    華    民    國    97    年    11    月    25    日
                  刑事第四庭    法  官  蔡寶樺
以上正本證明與原本無異。
如不服本判決應於收受判決後10日內向本院提出上訴書狀，並應
應敘述具體理由。其未敘述上訴理由者，應於上訴期間屆滿後20
日內向本院補提理由書 (均須按他造當事人之人數附繕本)「切
勿逕送上級法院」。告訴人或被害人如對於本判決不服者，應具
備理由請求檢察官上訴，其上訴期間之計算係以檢察官收受判決
正本之日期為準。
中    華    民    國    97    年    11    月    25    日
                                書記官
附錄本判決論罪之法律條文：
家庭暴力防治法第2條第2項
本法所稱家庭暴力罪者，謂家庭成員間故意實施家庭暴力行為而
成立其他法律所規定之犯罪。
刑法第277條第1項
傷害人之身體或健康者，處三年以下有期徒刑、拘役或一千元以
下罰金。


司法院資訊處製作；財團法人民間司法改革基金會備份。
